# 请教预收账款重分类问题

提问人：安好 时间：2020-05-21 12:33:00
假设公司有一笔预收其他公司 3 年的租金，收到钱时作为预收账款处理，请问资产负债表上需要将一年以上到期的重分类到非流动负债、每期将一年内到期的部分重分类到一年内到期的非流动负债，还是直接在资产负债表的预收账款中列报就可以？谢谢！

回答人：chenyiwei
建议列报为其他非流动负债。由于后续确认租金收入时没有经济资源流出，所以无需把将于下一年结转收入的部分重分类到流动负债。